# 关于贷款利息、债券利息是够能够予以资本化

提问人：andry-c 时间：2012-09-05 10:54:18
请教陈版主及各位老师： 1 、公司今年发行了 10 亿元的企业债，所募集的资金其中 8 亿元用于基础设施建设。公司为了并购B公司，需要资金 10 亿元，其中 2 亿元使用企业债资金，另外的 8 亿元来自于银行贷款。这 10 亿元资金的利息是够能够计入企业的并购成本？
2 、如果企业用这 2 亿元对外投资B公司，持有B公司5%的股权，这部分利息是否能够计入长期股权投资？持有30%的股权情况下呢？
3 、如果企业参股别的公司，贷款支付对价，贷款的利息是否能够计入长期股权投资呢？
感谢各位老师。

回答人：chenyiwei
股权投资不属于“需要经过相当长时间的购建或者生产活动才能达到预定可使用或者可销售状态的固定资产、投资性房地产和存货等资产”，因此即使借款是为了投资而专门借入的，其利息也不应资本化计入资产成本。